【裁判字號】    90,易,1228
【裁判日期】    901030
【裁判案由】    傷害
【裁判全文】
臺灣彰化地方法院刑事判決                          九十年度易字第一二二八號
    公  訴  人  臺灣彰化地方法院檢察署檢察官
    被      告  乙○○
右列被告因家庭暴力罪之傷害案件，經檢察官提起公訴（九十年度偵字第九九四號）
，本院判決如左︰
    主      文
乙○○施強暴於直系血親尊親屬，未成傷，處有期徒刑參月，如易科罰金，以參佰元
折算壹日。
    事      實
一、乙○○係甲○○之子，二人間具有家庭暴力防治法第三條第三款所定之家庭成員
    關係。乙○○於民國九十年一月二十一日（起訴書誤載為一月二十日）十一時許
    ，在彰化縣埔鹽鄉○○村○○路一二三之二二號（起訴書誤載為一二三號），因
    細故持菜刀與其弟丙○○發生爭執、扭打，甲○○欲上前勸架，反遭乙○○毆打
    頭部、身體，嗣於九十年一月二十一日十三時十分許於上開地址為警查獲。
二、案經甲○○訴由彰化縣警察局溪湖分局報請臺灣彰化地方法院檢察署檢察官告偵
    查起訴。
    理      由
一、訊據被告乙○○矢口否認有何犯行，辯稱：我和弟弟扭打，父親來勸，我不小心
    用手撥開才打到云云。惟查右揭犯罪事實業據被告其於警訊中坦承不諱，核與告
    訴人甲○○指訴情節相符，復經證人丙○○於偵查中證述明確，且告訴人與被告
    為父子之至親血親關係，若非被告真有上開犯行，告訴人又豈會不顧親情任意誣
    指自己之兒子？是被告嗣後翻異前詞，無非係事後卸責之詞，尚難採信，本件事
    證明確，被告犯行堪以認定。
二、核被告所為係犯刑法第二百八十一條之加暴行於直系血親尊親屬罪，屬家庭暴力
    防治法第二條第二項之家庭暴力罪。爰審酌被告學歷為國中畢業、目前並無工作
    、被告枉顧親情任意毆打自己親生父親、告訴人所受之身心之傷害、被告迄今尚
    無任何悔意且未與告訴人和解暨毆打之情節等一切情狀，量處如主文所示之刑，
    併諭知易科罰金之折算標準，以資懲戒。至扣案之菜刀一把，係告訴人所有，且
    被告於毆打告訴人時手中並未持菜刀等情，業據告訴人於本院審理中陳述在卷，
    尚難認係被告所有供犯罪所之物，爰不宣告沒收，併此敘明。
三、據上論斷，應依刑事訴訟法第二百九十九條第一項前段，刑法第二百八十一條、
    第四十一條第一項，罰金罰鍰提高標準條例第一條前段、第二條判決如主文。
中      華      民      國      九十      年      十     月     三十    日
                                臺灣彰化地方法院刑事第三庭
                                    法      官  詹  秀  錦
右正本證明與原本無異。
如不服本判決，應於判決送達後十日內，向本院提出上訴狀( 須附繕本 )。
告訴人或被害人對於判決如有不服具備理由請求檢察官上訴者，其上訴期間之計算係
以檢察官收受判決正本之日期為準。
                                    法院書記官  莊  何  江
中      華      民      國      九十      年      十     月    三十一   日
刑法第二百八十一條
施強暴於直系血親尊親屬未成傷者，處一年以下有期徒刑、拘役或五百元以下罰金。


司法院資訊處製作；財團法人民間司法改革基金會備份。
